

OBJETIVO LABORAL

"Mi objetivo laboral es buscar oportunidades que me permitan interactuar con clientes y ofrecer soluciones a sus problemas. aprovechando mis habilidades técnicas y mi experiencia en programación.

Estoy comprometido a mantenerme al día con las últimas tendencias y avances en el campo de la informática, para poder ampliar mis conocimientos y así poder contribuir de manera significativa en un entorno de trabajo dinámico, colaborativo y en constante evolución."

PORTFOLIO WEB

https://labordetrabajo.github.io/Personal Portfolio/

LINKEDIN

https://www.linkedin.com/in/lucas-<u>laborde-trabajo/</u>

EDUCACIÓN

.UNIVERSIDAD POLITÉCNICA **DE MADRID**

Curso de Desarrollo en HTML5. CSS y Javascript de Apps Web, Android, IOS

LUCAS LABORDE

-OA ANALIST

-DESARROLLADOR FRONT END

DNI 36991960

1562631035

Iucaslaborde.trabajo@gmail.com



Moron, Buenos Aires

EDAD 30 años

EXPERIENCIA

UPEX

Quality Assurance Analyst

SEPTIEMBRE 2022 - Actualidad CONTRATO **TEMPORAL**

Manejo de Metodologías SCRUM;

- · Participación en Sprint Planning con Estimación de Story Points con Scrum Poker
- Participación en Sprint Dailys para seguimiento de incidencia y bloqueos
- Participación en Sprint Retrospectives para mejoras y feedback en el proyecto

Manejo de Jira para Issue Management:

- · Seguimiento de Tasking y Time Tracking
- · Análisis de funcionalidad de User Story de modelo BDD

Manejo de XRay para Test Management:

- Diseño de Suite de Pruebas
- · Diseño y derivación de Casos de Pruebas
- Ejecución de Casos de Pruebas y Reportes
- Reportes de Bugs y Defects respetando el Bug Life Cycle
- Bug Tracking y Bug Triage
- · Cierre de Pruebas y reporte de Trazabilidad
- · Retesting para Bugs
- · Regression Testing en casa Deployment

.ARGENTINA PROGRAMA

Programación en Gobstone, Ruby, JavaScript

.CODE ACADEMY

Ruby, Python, JavaScript, HTML5 & CSS 3, SQL, Java, C++, MySQL

.PLATZI

Git-GitHub, Automatización de Pruebas, JavaScript, SQL

.UTN B.A

Ingles B1+

. BACHILLERATO ICM

Titulo secundario - 2010

.CAPACITACIÓN MARSHALL

Capacitación Técnico Instalador alarmas Marshall

FRAMEWORKS

JavaScript:

React.js - Angular - Vue.js - Node.js

MySQL:

Sequelize - TypeORM -Node MySQL 2

HTML:

Bootstrap-Foundation-Materialize

QA Testing:

Selenium WebDriver - Cypress Cucumber

PROGRAMAS

.PROGRAMACIÓN

Visual Studio Code - Run Js Git Bash My SQL Workbench - XAMPP

.OA - AUTOMATIZACIÓN

Selenium - JIRA - Postman

OPERATIVOS

Windows Linux

Мас

GAMES SERVICIOS TÉCNICOS

Encargado, 2017 - Actualidad

- Instalación de sistemas CCTV
- Instalación de sistemas de alarmas
- Venta de productos
- Venta de servicios
- Atención al publico
- Visitas a domicilio
- Reparaciones en electrónica
- Reparación de computadoras
- Reparación televisores-monitores
- Diseño grafico
- Soporte informático, a usuarios, equipos [Windows & OSx (MAC)]
- Creación de imágenes, despliegue de paquetes y updates

LOGG HARDSTORE

Departamento técnico y Garantías Cadete-ventas 2014 a 2015 Encargado área técnica 2015 a 2017 Software OA Tester 2016 a 2017

- Capacitación de nuevos empleados
- Reparación de computadoras
- Configuración y armados de equipos
- Gestión de garantías
- Encargado de ventas a través de redes sociales, mail, teléfono y salón.
- Desarrollo de contenido en redes para promover las ventas.
- Atención al cliente, gestión y resolución ticket support de reclamos
- Administrador de ventas Ecommerce MercadoLibre, respuestas de preguntas en la plataforma Mercado Libre
- Creación de imágenes, publicaciones y descripciones de productos
- Análisis de Mercado y control de precios
- · Análisis del flujo de venta
- Desarrollo de interfaz y pruebas del sistema de gestión de la empresa en conjunto con un desarrollador freelance
- Ejecución de casos de pruebas.
- Reportes diarios y/o semanales de bugs e incidentes